【裁判字號】    99,上易,1670
【裁判日期】    990903
【裁判案由】    竊盜
【裁判全文】
臺灣高等法院刑事判決                99年度上易字第1670號
上  訴  人  臺灣板橋地方法院檢察署檢察官
被      告  甲○○
上列上訴人因被告竊盜案件，不服臺灣板橋地方法院99年度易字
第1128號，中華民國99年6月18日第一審判決（起訴案號：臺灣
板橋地方法院檢察署99年度偵字第4976號，由原審改行簡式審判
程序），提起上訴，本院判決如下：
    主  文
上訴駁回。
    理  由
一、按提起第二審之上訴，其上訴書狀應敘述具體理由，為第二
    審上訴必備之程式。此觀民國96年7月4日修正公布刑事訴訟
    法第361條第2項之規定甚明。倘上訴理由之敘述未合乎具體
    之要求者，其上訴即屬同法第367條前段所定「上訴不合法
    律上之程式」，第二審法院應依同法第372條前段之規定，
    以判決駁回之。至其理由之具體與否，屬第二審法院審查範
    圍，不在第一審法院命補正之列，上訴書狀如已敘述理由，
    無論其具體與否，即無待其補提理由書或命補正之問題。此
    與上訴書狀全未敘述上訴理由者，第一審法院依刑事訴訟法
    第361條第3項之規定，應定期間先命補正之情形，尚屬有別
    。又第二審上訴之目的，既在於請求撤銷、變更原判決，則
    所謂「具體理由」，自應就原判決如何足以撤銷、如何應予
    變更之「事實上」或「法律上」之具體根據，本於確實之訴
    訟資料暨原因事實之所出，逐一敘述、記載，必已具體指出
    原判決事實認定所依憑之證據有如何之錯誤（例如原判決所
    採納之證據如何不具證據能力，所為證明力之判斷如何違背
    經驗、論理法則等），法律之適用（尤其實體法）有如何違
    誤之處，而足以動搖原判決使之成為不當或違法而得改判之
    事由；必要時並應提出有利於己之事證，期使第二審法院採
    納，俾為有利於上訴人之認定，始屬合法。上訴理由之敘述
    ，應先合乎具體之要求，始有所敘述可取與否之實體審理與
    判斷之問題。是上訴人之上訴書狀雖敘述上訴理由，但僅泛
    言原判決認定事實錯誤、違背法令、量刑失之過重或輕縱等
    情詞，而未依上揭意旨指出具體事由，或形式上雖已指出具
    體事由，然該等事由縱使屬實，亦不足以認為原判決有何不
    當或違法（例如所指摘訴訟程序之瑕疵，將因第二審重新審
    理而補正），或其所陳之事由，與訴訟資料所載不相適合，
    或所指摘原判決之「不當」或「違法」根本不存在者，均應
    認其實質上並未符合具體之要件，庶符節制濫行上訴之立法
    意旨。
二、原審判決被告甲○○竊盜，共四罪，各處有期徒刑3月，應
    執行有期徒刑10月，並諭知易科罰金之標準。本件上訴人即
    公訴人不服原審判決而提起上訴，係依循告訴人之請求而上
    訴，並引用告訴人請求略以:被告所竊取之塑膠射出成型模
    具每組價值高達新台幣(下同)50萬元，告訴人損失達200萬
    ，若易科罰金，被告每一竊取行為僅需付出9萬代價，與被
    害人損失相比，顯失相當。況被告迄今未與告訴人達成和解
    ，原審量刑顯屬過輕。爰依刑事訴訟法第344條第2項、第
    361條提起上訴等語。
三、惟查，原判決依憑被告之自白、證人即被害人乙○○於警詢
    及偵查中之指述，監視器翻拍畫面照片7張、現場照片3張、
    告訴人所提出之「群益公司觀騰隨身聽系列廣告型錄」等證
    據，認定被告有4次竊盜犯行，從形式上觀察，於法尚無不
    合。且上訴人並未具體說明對證據能力之取捨，證明力有無
    違背經驗、論理法則之判斷，據以檢驗原判決有無違背法令
    ，或提出新事證，具體指摘原判決有何不當。再查，刑之量
    定，為求個案裁判之妥當性，法律賦予法院裁量之權。量刑
    輕重，屬為裁判之法院得依職權自由裁量之事項，苟其量刑
    已以行為人之責任為基礎，並斟酌刑法第57條各款所列情狀
    ，在法定刑度內，酌量科刑，如無偏執一端，致明顯失出失
    入情形，即不得就量刑部分遽指為不當或違法。原判決關於
    科刑之部分，已審酌被告正值青壯，竟不思依循正軌賺取財
    物，反徒手竊取被害人之模具，再予變賣牟利，對社會治安
    及被害人財產安全危害甚鉅；暨其犯罪之動機、目的、智識
    程度、所竊得財物價值、犯後坦認犯行之態度等一切情狀，
    而為刑之量定之準據。是原審就刑之量定即難認有輕重相差
    懸殊等裁量權濫用之情形。是上訴意旨所指被害人損失甚鉅
    等語，業經原審判決量刑時加以考量。從而，上訴人所執上
    訴理由，純係對原判決就刑之量定已詳予說明審酌之事項，
    漫為爭執。依上說明，其上訴為不合法律上之程式，應予駁
    回。並不經言詞辯論為之。
四、據上論斷，應依刑事訴訟法第367條前段、第372條，判決如
    主文。
中    華    民    國    99    年    9     月    3     日
                  刑事第二十二庭審判長法  官  郭雅美
                                      法  官  李麗珠
                                      法  官  洪于智
以上正本證明與原本無異。
不得上訴。
                                      書記官  強梅芳
中    華    民    國    99    年    9     月    3     日

司法院資訊處製作；財團法人民間司法改革基金會備份。
